臺灣苗栗地方法院刑事判決　　　　　　　 99年度訴字第949號
公　訴　人　臺灣苗栗地方法院檢察署檢察官
被　　　告　徐文奎
指定辯護人　本院公設辯護人蔡文亮
上列被告因毒品危害防制條例案件，經檢察官提起公訴（99年度
偵字第5211號、第6183號、第6301號），本院判決如下：
    主  文
徐文奎犯如附表所示之罪，均累犯，各處如附表主文欄所示之刑
（均包含主刑與從刑）。應執行有期徒刑肆年貳月。扣案之ROMO
X 品牌行動電話壹支沒收。未扣案之販賣第二級毒品甲基安非他
命所得新臺幣伍仟陸佰元沒收，如全部或一部不能沒收時，以其
財產抵償之。
    事  實
一、徐文奎前於民國96年間因犯施用第二級毒品、竊盜等案件，
    分別經本院及臺灣屏東地方法院分別判處有期徒刑8 月、8
    月、9 月、9 月確定在案，再經臺灣屏東地方法院以97年度
    聲字第1778號裁定定其應執行之刑為有期徒刑2 年5 月確定
    ，其於96年10月11日入監執行，復於99年2 月9 日縮短刑期
    假釋出監，假釋期間付保護管束，並於99年5 月21日因保護
    管束期滿未經撤銷而執行完畢。
二、詎其仍不思悔悟，明知甲基安非他命業經公告列為毒品危害
    防制條例第2 條第2 項之第二級毒品，不得非法持有、意圖
    營利而販賣，仍基於販賣第二級毒品甲基安非他命之犯意，
    分別於如附表所示之時間、地點，各為如附表所示之販賣第
    二級毒品甲基安非他命犯行（詳如附表所載），以營利之；
    經臺灣苗栗地方法院檢察署檢察官向本院聲請核發通訊監察
    書而循線查獲上情。
三、案經臺灣苗栗地方法院檢察署檢察官指揮苗栗縣警察局調查
    後，自行檢舉簽分偵查起訴。
    理  由
壹、程序部分：
一、按被告以外之人於偵查中向檢察官所為之陳述，除顯有不可
    信之情況者外，得為證據，刑事訴訟法第159 條之1 第2 項
    亦有明文，而該條之立法理由係認被告以外之人（包括證人
    、鑑定人、告訴人、被害人及共同被告等）之陳述如在法官
    面前為之，因其任意陳述之信用性係在已受確定保障之情況
    下所為，自得作為證據。而現階段刑事訴訟法規定檢察官代
    表國家偵查犯罪、實施公訴，依法其有訊問被告、證人及鑑
    定人之權，證人、鑑定人且須具結，而實務運作時，檢察官
    偵查中向被告以外之人所取得之陳述，原則上均能遵守法律
    規定，不致違法取供，其可信度極高，職是，被告以外之人
    前於偵查中已具結而為證述，除反對該項供述得具有證據能
    力之一方，已釋明「顯有不可信之情況」之理由外，即不宜
    遽指該證人於偵查中之陳述不具證據能力。本件證人A1、A2
    、A3、A4、A5及證人即同案被告何信璇於偵查中在檢察官前
    所為陳述，已經依法具結，另被告及指定辯護人復未曾提及
    檢察官在偵查時有何不法取供致證人證詞顯不可信之情事，
    是其等於偵查中之證述，自得採為本件證據。
二、按所謂被告以外之人於審判外之陳述，係指被告以外之人就
    其曾經參與或見聞之事實，事後追憶並於審判外為陳述者而
    言。如被告以外之人係被告犯罪之共同正犯、共犯、相對人
    、被害人或其他關係人，而於被告實行犯罪行為時與被告為
    言詞或書面對談，且其對話之本身即係構成被告犯罪行為之
    部分內容者，因非屬其事後就曾經與聞之事實所為之追憶，
    自與審判外之陳述有間，二者不容混淆。又國家基於犯罪偵
    查之目的，對被告或犯罪嫌疑人進行通訊監察，乃係以監控
    與過濾受監察人通訊內容之方式，蒐集對其有關之紀錄，並
    將該紀錄予以查扣，作為認定犯罪與否之證據，屬於刑事訴
    訟上強制處分之一種，而監聽係通訊保障及監察法（下稱：
    通保法）第13條第1 項所定通訊監察方法之一，司法警察機
    關依法定程序執行監聽取得之錄音，係以錄音設備之機械作
    用，真實保存當時通訊之內容，如通訊一方為受監察人，司
    法警察在監聽中蒐集所得之通訊者對話，若其通話本身即係
    被告進行犯罪中構成犯罪事實之部分內容，則依前開說明，
    自與所謂「審判外之陳述」無涉，應不受傳聞法則之規範，
    當然具有證據能力。再按有事實足認被告或犯罪嫌疑人有最
    輕本刑為3 年以上有期徒刑之罪嫌，並危害國家安全或社會
    秩序情節重大，而有相當理由可信其通訊內容與本案有關，
    且不能或難以其他方法蒐集或調查證據者，得發通訊監察書
    。前項通訊監察書，偵查中由檢察官依司法警察機關聲請或
    依職權以書面記載第11條之事項，並敘明理由、檢附相關文
    件，聲請該管法院核發。又除法律另有規定外，實施刑事訴
    訟程序之公務員因違背法定程序取得之證據，其有無證據能
    力之認定，應審酌人權保障及公共利益之均衡維護。通訊保
    障及監察法第5 條第1 項第1 款、第2 項及刑事訴訟法第15
    8 條之4 分別定有明文。本件下列經本院所引用有關被告所
    使用0000000000、0000000000號行動電話之監聽錄音，為經
    本院於99年9 月6 日核准在案，有詳載案由、監察電話、對
    象及時間等之臺灣苗栗地方法院99年度聲監字第279 號通訊
    監察書、電話附表等附卷可參，係依法所為之監聽；況審酌
    電話監聽侵害被告權益之種類及輕重、對於被告訴訟上防禦
    不利益之程度、犯罪所生之危害或實害等情形，兼顧人權保
    障及公共利益之均衡維護，亦認本件此部分電話監聽合於比
    例原則，是應認具有證據能力。
三、至司法警察依據監聽錄音結果予以翻譯而製作之監聽譯文，
    屬於文書證據之一種，於被告或訴訟關係人對其譯文之真實
    性發生爭執或有所懷疑時，法院固應依刑事訴訟法第165 條
    之1 第2 項規定，以適當之設備，顯示該監聽錄音帶之聲音
    ，以踐行調查證據之程序，俾確認該錄音聲音是否為通訊者
    本人及其內容與監聽譯文之記載是否相符；或傳喚該通訊者
    ；或依其他法定程序，為證據調查。倘被告或訴訟關係人對
    該通訊監察譯文之真實性並不爭執，即無勘驗辨認其錄音聲
    音之調查必要性，法院於審判期日如已踐行提示監聽譯文供
    當事人辨認或告以要旨，使其表示意見等程序並為辯論者，
    其所為之訴訟程序即無不合（最高法院97年度台上字第5940
    號判決意旨參見）。查本案檢察官、被告及指定辯護人於本
    院準備程序、審理中表示對於卷附之通訊監察譯文同意作為
    證據，即對上開通訊監察譯文真實性並不爭執，本院並於審
    判期日踐行提示該通訊監察譯文供當事人辨認或告以要旨，
    使其表示意見，是上開通訊監察譯文本院審酌該書面作為時
    之情況，認為適當作為證據。又按刑事訴訟法第158條之4之
    規定，係對於除法律另有規定者外，其他違反法定程序蒐得
    各類證據之證據能力如何認定，設其總括性之指導原則，其
    規範目的在於要求實施刑事訴訟程序之公務員，於蒐求證據
    之初始與過程中，應恪遵程序正義，不得違法侵權，如有違
    反，於個案審酌客觀權衡之結果，或將導致證據使用禁止之
    法效。至於蒐得證據之最後，由執行職務之公務員製作之文
    書，除刑事訴訟法有定其程式，應依其規定外，依同法第39
    條之規定，均應記載製作之年、月、日及其所屬機關，由製
    作人簽名。此屬證據取得後文書製作法定程式之遵守，無關
    乎刑事訴訟法第158條之4係規定證據取得過程（程序）適法
    性之認定。公務員製作之文書未經製作人簽名，除本法有特
    別規定（如第46條）外，是否無效或係不合法律上之程式而
    得命補正，抑屬證據證明力之問題，由法院就文書之性質（
    意思文書或報告文書），視各個情形自由判斷（此經最高法
    院著有97年度臺上字第96號判決意旨可參）。本案之上開通
    訊監察譯文，未依刑事訴法第39條之規定，記載製作之年、
    月、日及其所屬機關，並由製作人簽名，有卷附之通訊監察
    譯文可憑。該文書製作過程雖未遵守法定程式，但依前揭最
    高法院判決意旨，此屬證據取得後文書之製作，非屬證據取
    得之過程，與刑事訴訟法第158條之4規定無涉，故本案此部
    分並無法律特別規定而應認定無效，附此敘明。
四、又被告以外之人於審判外之言詞或書面陳述，除法律有規定
    者外，不得作為證據，刑事訴訟法第159 條固定有明文。惟
    被告以外之人於審判外之陳述，雖不符同法第159 條之1 至
    之4 規定，而經當事人於審判程序同意作為證據，法院審酌
    該言詞陳述或書面陳述作成時之情況，認為適當者，亦得為
    證據；又當事人、代理人或辯護人於法院調查證據時，知有
    第159 條第1 項不得為證據之情形，而未於言詞辯論終結前
    聲明異議者，視為有前項之同意，同法第159 條之5 亦定有
    明文。其立法意旨在於傳聞證據未經當事人之反對詰問予以
    核實，原則上先予排除，惟若當事人已放棄詰問或未聲明異
    議，基於證據資料愈豐富，愈有助於真實發現之理念，且強
    化言詞辯論原則，法院自可承認該傳聞證據例外擁有證據能
    力。經查：本判決所引用之下列非供述證據，性質上均屬傳
    聞證據，惟檢察官及被告、指定辯護人於本院審理中調查證
    據時，知有刑事訴訟法第159 條第1 項不得為證據之情形，
    未於言詞辯論終結前聲明異議，且本院審酌上開言詞陳述作
    成時之客觀情況並無不當，並無不宜作為證據之情事，則依
    刑事訴訟法第159 條之5 之規定，認均具有證據能力。
貳、實體部分：
一、訊據被告徐文奎對於上開犯罪事實於偵查及本院審理時均坦
    承不諱，核與證人A1、A2、A3、A4、A5及證人即同案被告何
    信璇於警詢、偵查中證述之情節相符，且有本院99年9 月6
    日99年聲監字第279 號通訊監察書及監聽譯文、通聯調閱查
    詢資料各1 份在卷可稽；另證人A1、A2、A3、A4、A5及何信
    璇與被告，均無任何怨隙，衡情證人A1、A2、A3、A4、A5及
    何信璇應無設詞攀誣，或虛構事實以陷害被告之理，況證人
    A1、A2、A3、A4、A5及何信璇於偵查中均到庭具結作證，更
    係以刑事責任擔保其證言之真實性，且上開證人所證亦均與
    上開監聽譯文內容相符（詳見如附表通聯譯文所載），故證
    人A1、A2、A3、A4、A5及何信璇前開證述內容，經核尚無不
    可採信之處。故足認被告上開自白，均與事實相符，本案被
    告上開販賣第二級毒品甲基安非他命（如附表所載），洵堪
    認定，應予以依法論科。
二、我國查緝販賣毒品執法甚嚴，對於販賣毒品者尤科以重度刑
    責。又販賣毒品既係違法行為，當非可公然為之，亦無公定
    價格，且容易分裝並增減份量，而每次買賣之價量，可能隨
    時依雙方關係深淺、資力、需求量及對行情之認知、來源是
    否充裕、查緝是否嚴謹、購買者被查獲時供述購買對象之可
    能風險之評估等情形，而異其標準，非可一概而論；販賣之
    利得，除被告坦承犯行或價量俱臻明確外，委難察得實情，
    販賣之人從價差或量差中牟利之方式雖異，其意圖營利之販
    賣行為則同一。是以因毒品量微價高，取得不易，販賣者率
    有暴利可圖，苟非意圖販賣營利，一般人焉有可能甘冒重度
    刑責而提供甲基安非他命予他人。被告與證人A1、A2、A4、
    A5及何信璇間並無特別之親屬情誼，且證人A1、A2、A4、A5
    及何信璇證述向被告購買甲基安非他命時，有交付金錢而屬
    有償之行為；參酌本案被告販賣毒品之交易金額，如無相當
    利潤可圖，豈有甘冒遭受重刑之風險，而將甲基安非他命無
    償轉讓他人之理？是倘被告非有厚利可圖，自無平白費時、
    費力特意於如附表所示之地點交付甲基安非他命與對方之理
    ，被告交付甲基安非他命予證人A1、A2、A4、A5，其主觀上
    顯係基於營利之販賣意圖而為毒品之交付行為，洵堪認定。
三、按甲基安非他命係毒品危害防制條例第2 條第2 項第2 款所
    定之第二級毒品，不得非法持有、販賣。故核被告所為，係
    犯毒品危害防制條例第4 條第2 項之販賣第二級毒品罪；至
    被告於販賣第二級毒品甲基安非他命前持有甲基安非他命犯
    行，為其販賣之高度行為所吸收，不另論罪。另查刑法於94
    年2 月2 日修正公布，於95年7 月1 日起施行，基於刑罰公
    平原則之考量，杜絕僥倖之犯罪心理，並避免易致鼓勵犯罪
    之誤解，修正後刑法已刪除第56條連續犯之規定，行為人反
    覆實行之犯罪行為茍係在刑法修正施行後者，因法律之修正
    已生阻斷連續犯之法律效果，除認應合於接續犯、繼續犯、
    集合犯等實質上一罪關係而以一罪論處外，基於一罪一罰之
    刑罰公平性，自應併合處罰；所謂「集合犯」，係指立法者
    所制定之犯罪構成要件中，本即預定有數個同種類行為而反
    覆實行之犯罪而言，故是否集合犯之判斷，客觀上自應斟酌
    法律規範之本來意涵、實現該犯罪目的之必要手段、社會生
    活經驗中該犯罪必然反覆實行之常態及社會通念等，主觀上
    則視其反覆實施之行為是否出於行為人之一個犯意，並秉持
    刑罰公平原則，加以判斷之，而行為人多次販賣毒品之行為
    ，未必皆出於行為人之一個犯意決定，故販賣毒品之罪，難
    認係集合犯之罪。又依刑法第56條修正理由之說明，謂「對
    繼續犯同一罪名之罪者，均適用連續犯之規定論處，不無鼓
    勵犯罪之嫌，亦使國家刑罰權之行使發生不合理之現象」、
    「基於連續犯原為數罪之本質及刑罰公平原則之考量，爰刪
    除有關連續犯之規定」等語，即係將本應各自獨立評價之數
    罪，回歸本來就應賦予複數法律效果之原貌，因此，就刑法
    修正施行後多次販賣毒品之犯行，採一罪一罰，始符合立法
    本旨（最高法院96年度臺上字第7052號判決意旨參照）。本
    件被告所為如附表所示各次販賣第二級毒品甲基安非他命之
    犯行，均係在刑法修正施行後所為，行為時間相異，難認係
    在密切接近之時、地，分數個舉動以接續或反覆施行之行為
    ，與接續犯之概念不合，參酌上開所述，即應予以分論併罰
    。查被告有如附表所示5 次販賣第二毒品甲基安非他命之行
    為，犯意各別、行為之時空互殊，自應予分論併罰。
四、查被告有事實欄所載論罪科刑執行之情形，此有臺灣苗栗地
    方法院檢察署刑案資料查註紀錄表及臺灣高等法院被告前案
    紀錄表各1 份在卷可查，其受有期徒刑執行完畢後，5 年之
    內故意再犯有期徒刑以上刑之本罪，故其就本案所犯之各罪
    ，均為累犯，除法定本刑為無期徒刑部分，依法不得加重外
    ，其餘有期徒刑、併科罰金部分，均應依刑法第47條第1 項
    之規定，各加重其刑。另依毒品危害防制條例第17條第2 項
    之規定，犯第4 條至第8 條之罪於偵查及審判中均自白者，
    減輕其刑。經查，本案被告雖犯如附表所示之罪，惟其於偵
    查及審理中對如附表所示之販賣第二級毒品事實，均坦承不
    諱，爰就被告所犯如附表所示5 次販賣第二級毒品罪，均依
    毒品危害防制條例第17條第2 項規定，各予以酌量減輕其刑
    ；至被告所犯販賣第二級毒品罪，有前開刑之加重及減輕事
    由，爰依法先加後減，即就法定刑為罰金刑部分應依法先加
    後減之，至法定刑為無期徒刑部分，則予減輕其刑。
五、爰審酌被告素行不佳，此有臺灣高等法院被告前案紀錄表各
    1 份在卷足憑，其明知毒品不僅殘害施用者自身健康，因施
    用毒品而散盡家財、連累家人，或為購買毒品鋌而走險者，
    更不可勝計，竟為謀個人私利而販賣毒品圖利，其行為實有
    可議；惟兼念及被告犯罪之手段、販賣毒品之期間尚短、次
    數僅有5 次、數量、金額均非高之情節及其生活狀況、智識
    程度；且被告犯後始終坦承犯行、態度良好、節省司法資源
    等一切情狀，分別量處如附表主文欄所示之刑，並合併定其
    應執行之刑，以示懲儆。
六、沒收部分：
  (一)按毒品危害防制條例第19條第1 項規定，犯販賣毒品罪者，
    其犯罪所得之財物均沒收之，係採義務沒收主義。故販賣毒
    品所得之對價，不問其中成本若干，利潤多少，均應全部諭
    知沒收，貫徹政府查禁煙毒之決心，以符立法本旨；又犯毒
    品危害防制條例第4 條之販賣第一級或第二級毒品罪者，依
    同條例19條第1 項規定，其因犯罪所得之物沒收之，如全部
    或一部不能沒收時，追徵其價額或以其財產抵償之。所稱因
    犯罪所得之物，自以實際所得者為限，苟無所得或尚未取得
    者，自無從為沒收及追繳或抵償之諭知（最高法院91年度臺
    上字第2419號、96年臺上字第2331號、第5551號、95年度臺
    上字第6051號判決意旨參照）。經查，本案被告因販賣第二
    級毒品所得，各如附表編號1 至5 所示之金額，共計新臺幣
    5,600 元，雖均未扣案，仍應依毒品危害防制條例第19條第
    1 項規定宣告沒收，如全部或一部不能沒收時，以其之財產
    抵償之。
  (二)又按犯毒品危害防制條例第4 條之罪者，其供犯罪所用或因
    犯罪所得之財物，均沒收之，如全部或一部不能沒收時，追
    徵其價額或以其財產抵償之，該條例第19條第1 項定有明文
    。而上開規定性質上係沒收之補充規定。其屬於本條所定沒
    收之標的，如得以直接沒收者，判決主文僅宣告沒收即可，
    不生「追徵其價額」或「以其財產抵償之」問題，須沒收之
    標的全部或一部不能沒收時，始生「追徵其價額」或「以其
    財產抵償之」選項問題。而「追徵其價額」或「以其財產抵
    償之」係屬兩種選項，分別係針對現行貨幣以外之其他財產
    與現行貨幣而言；本規定所稱「追徵其價額」者，係指所沒
    收之物為金錢以外之其他財物而無法沒收時，因其實際價值
    不確定，應追徵其價額，使其繳納與原物相當之價額，並無
    以其財產抵償之問題。倘嗣後追徵其金錢價額，不得結果而
    須以其財產抵償者，要屬行政執行機關依強制執行之法律之
    執行問題，即無不能執行之情形，自毋庸諭知「或以其財產
    抵償之」。如不能沒收之沒收標的為金錢時，因價值確定，
    判決主文直接宣告「以其財產抵償之」即可，不發生追徵價
    額之問題，最高法院99年度第5次刑事庭會議決議參照。
  (三)被告如附表所示之販賣毒品所使用之搭配門號0000000000、
    0000000000門號SIM 卡2 枚及行動電話1 支，其於本案被告
    犯罪期間之申請人為劉梅蘭、徐逸名，被告於本院審理時陳
    稱上開2個門號（SIM卡）均係其向他人借用，均需要返還他
    人，其中門號0000000000SIM卡已經返還他人等語（見本院
    卷第39頁背面至40頁）；而上開電話之SIM卡，係為行動電
    話服務之使用介面，因此電信公司於出租行動電話門號予消
    費者使用時，即同時附帶提供SIM卡給消費者作為門號使用
    之介面，故電信公司接受消費者申辦門號並將該門號開通上
    線時，該SIM卡之所有權亦移轉於消費者，自不能認該SI M
    卡仍屬電信公司所有之物，是以上揭行動電話內之SIM卡既
    非被告所有，則依法不予以宣告沒收。另扣案之ROMOX品牌
    行動電話1支，為被告自承為其所有且供販毒所用等語（見
    本院卷第39頁背面）；故上開扣案行動電話1支為被告所有
    之物，且係供販賣毒品所用，應依毒品危害防制條例第19條
    第1項之規定，宣告沒收。
  (四)另扣案之第二級毒品甲基安非他命5 包（含袋重2.45公克）
    及夾鏈袋4 個，訊據被告供稱均係其施用毒品所用，且與本
    案販賣毒品無涉，亦已於本院99年度易字第1257號被告犯施
    用第二級毒品案件中依法宣告沒收銷燬、沒收，爰不予以宣
    告沒收，附此敘明。
七、據上論斷，應依刑事訴訟法第299 條第1 項前段，毒品危害
    防制條例第4 條第2 項、第17條第2 項、第19條第1 項，刑
    法第11條、第47條第1 項、第51條第5 款、第9 款，判決如
    主文。
本案經檢察官黃明正到庭執行職務。
中    華    民    國   100    年    4     月    13    日
                  刑事第三庭  審判長法  官  柳章峰
                                    法  官  陳文貴
                                    法  官  許蓓雯
附表：
┌─┬────┬────┬─────┬───────────┬────┬────┬─────────┬────┬─────────┐
│編│交易對象│交易時間│交易地點  │ 交    易    經    過 │毒品種類│金額（新│通聯譯文（B：對方 │所犯法條│主文欄            │
│號│        │        │          │                      │、數量  │臺幣）  │電話）            │        │                  │
├─┼────┼────┼─────┼───────────┼────┼────┼─────────┼────┼─────────┤
│ 1│A5      │99年9月 │苗栗縣苗栗│A5先以電話與徐文奎聯繫│甲基安非│1,000元 │無                │毒品危害│徐文奎販賣第二級毒│
│  │        │10日晚間│市高苗里三│後，A5再至徐文奎位於苗│他命1包 │        │                  │防制條例│品，累犯，處有期徒│
│  │        │8時許   │山11號（徐│栗縣苗栗市高苗里三山11│        │        │                  │第4條第2│刑年捌月。扣案之│
│  │        │        │文奎住處）│號住處，當面向徐文奎購│        │        │                  │項      │ROMOX 品牌行動電話│
│  │        │        │          │買第二級毒品甲基安非他│        │        │                  │        │壹支沒收。未扣案之│
│  │        │        │          │命1 包，並由徐文奎親自│        │        │                  │        │販賣第二級毒品所得│
│  │        │        │          │將第二級毒品甲基安非他│        │        │                  │        │新臺幣壹仟元沒收，│
│  │        │        │          │命1 包交付予A5，並收受│        │        │                  │        │如全部或一部不能沒│
│  │        │        │          │1,000 元價金，而販賣毒│        │        │                  │        │收時，以其財產抵償│
│  │        │        │          │品既遂。              │        │        │                  │        │之。              │
├─┼────┼────┼─────┼───────────┼────┼────┼─────────┼────┼─────────┤
│ 2│A2      │99年9月 │苗栗縣苗栗│A2以000-000000號公共電│甲基安非│400元   │【99年9月12日上午 │毒品危害│徐文奎販賣第二級毒│
│  │        │12日上午│市高苗里三│話撥打徐文奎所使用之門│他命1包 │        │7時18分】         │防制條例│品，累犯，處有期徒│
│  │        │7時19分 │山11號（徐│號為0000-000000 號行動│（約0.1 │        │徐：喂            │第4條第2│刑年捌月。扣案之│
│  │        │許      │文奎住處）│電話聯絡交易毒品事項，│公克）  │        │A2：奎哥，維峰啦，│項      │ROMOX 品牌行動電話│
│  │        │        │          │並由徐文奎親自將毒品交│        │        │    你在哪裡      │        │壹支沒收。未扣案之│
│  │        │        │          │付予A2，並收受400 元，│        │        │徐：家裡          │        │販賣第二級毒品所得│
│  │        │        │          │而販賣毒品既遂。      │        │        │A2：先弄一小包給我│        │新臺幣肆佰元沒收，│
│  │        │        │          │                      │        │        │    用，下班後我拿│        │如全部或一部不能沒│
│  │        │        │          │                      │        │        │    3-4百元給你   │        │收時，以其財產抵償│
│  │        │        │          │                      │        │        │徐：怎樣          │        │之。              │
│  │        │        │          │                      │        │        │A2：我現在過去拿，│        │                  │
│  │        │        │          │                      │        │        │    我現在要上班了│        │                  │
│  │        │        │          │                      │        │        │徐：家裡很多人    │        │                  │
│  │        │        │          │                      │        │        │A2：我在全家我現在│        │                  │
│  │        │        │          │                      │        │        │    馬上上去拿一些│        │                  │
│  │        │        │          │                      │        │        │    給我          │        │                  │
│  │        │        │          │                      │        │        │徐：你要帶走嗎    │        │                  │
│  │        │        │          │                      │        │        │A2：是的，我下班後│        │                  │
│  │        │        │          │                      │        │        │    拿3-4百元給你 │        │                  │
│  │        │        │          │                      │        │        │    ，好我上去了  │        │                  │
├─┼────┼────┼─────┼───────────┼────┼────┼─────────┼────┼─────────┤
│ 3│A1      │99年9月 │南苗三山國│A1先以其室內電話撥打徐│甲基安非│200 元  │【99年9月13日凌晨 │毒品危害│徐文奎販賣第二級毒│
│  │        │13日凌晨│王廟（南苗│文奎所使用之門號0981-6│他命1包 │        │12時21分】        │防制條例│品，累犯，處有期徒│
│  │        │2時許   │派出所對面│78013 號行動電話聯絡交│        │        │徐：喂            │第4條第2│刑年捌月。扣案之│
│  │        │        │全家便利商│易毒品事項，嗣A1又至三│        │        │A1：阿奎哥        │項      │ROMOX 品牌行動電話│
│  │        │        │店）      │山國王廟以公共電話撥打│        │        │徐：我阿元        │        │壹支沒收。未扣案之│
│  │        │        │          │徐文奎上開電話聯絡，並│        │        │A1：怎樣          │        │販賣第二級毒品所得│
│  │        │        │          │由徐文奎於上揭時、地親│        │        │徐：你在小梅的    │        │新臺幣貳佰元沒收，│
│  │        │        │          │自將毒品交付予A1，並收│        │        │A1：沒有          │        │如全部或一部不能沒│
│  │        │        │          │受200 元，而販賣毒品既│        │        │徐：怎樣          │        │收時，以其財產抵償│
│  │        │        │          │遂。                  │        │        │A1：有沒有2百元   │        │之。              │
│  │        │        │          │                      │        │        │徐：等一下好嗎？我│        │                  │
│  │        │        │          │                      │        │        │    等一下打電話給│        │                  │
│  │        │        │          │                      │        │        │    你            │        │                  │
│  │        │        │          │                      │        │        │A1：你不要打電話給│        │                  │
│  │        │        │          │                      │        │        │    我，我媽在睡覺│        │                  │
│  │        │        │          │                      │        │        │    ，我打電話給你│        │                  │
│  │        │        │          │                      │        │        │    ，多久時候打電│        │                  │
│  │        │        │          │                      │        │        │    話給你        │        │                  │
│  │        │        │          │                      │        │        │徐：我查一下      │        │                  │
│  │        │        │          │                      │        │        │A1：我打給你      │        │                  │
├─┼────┼────┼─────┼───────────┼────┼────┼─────────┼────┼─────────┤
│ 4│何信璇  │99年9月 │苗栗市南苗│何信璇先透過A3以A3所使│甲基安非│2,000元 │【99年9月17日晚上7│毒品危害│徐文奎販賣第二級毒│
│  │        │18日晚上│派出所對面│用之行動電話與徐文奎所│他命（約│        │時44分15秒】      │防制條例│品，累犯，處有期徒│
│  │        │7時30分 │之全家便利│使用之門號0000-000000 │0.8公克 │        │徐：喂            │第4條第2│刑年捌月。扣案之│
│  │        │許      │商店      │號行動電話聯絡，再由何│）      │        │A3：奎哥          │項      │ROMOX 品牌行動電話│
│  │        │        │          │信璇以其所使用之0981-6│        │        │徐：喂            │        │壹支沒收。未扣案之│
│  │        │        │          │15619 號行動電話撥打徐│        │        │A3：奎哥，阿堯啦  │        │販賣第二級毒品所得│
│  │        │        │          │文奎上開行動電話聯絡交│        │        │徐：怎樣          │        │新臺幣貳仟元沒收，│
│  │        │        │          │易毒品事項，並由徐文奎│        │        │A3：你在哪裡      │        │如全部或一部不能沒│
│  │        │        │          │於上揭時、地親自將毒品│        │        │徐：家裡          │        │收時，以其財產抵償│
│  │        │        │          │交付予何信璇，並收受2,│        │        │A3：家裡，你家裡有│        │之。              │
│  │        │        │          │000 元，而販賣毒品既遂│        │        │    東西嗎？      │        │                  │
│  │        │        │          │。                    │        │        │徐：啊！          │        │                  │
│  │        │        │          │                      │        │        │A3：你那裡有東西嗎│        │                  │
│  │        │        │          │                      │        │        │    ？            │        │                  │
│  │        │        │          │                      │        │        │徐：怎樣          │        │                  │
│  │        │        │          │                      │        │        │A3：有那個嗎      │        │                  │
│  │        │        │          │                      │        │        │徐：有啊！        │        │                  │
│  │        │        │          │                      │        │        │A3：我朋友要拿，我│        │                  │
│  │        │        │          │                      │        │        │    叫他直接過去  │        │                  │
│  │        │        │          │                      │        │        │徐：多少          │        │                  │
│  │        │        │          │                      │        │        │A3：1個1千元      │        │                  │
│  │        │        │          │                      │        │        │徐：好            │        │                  │
│  │        │        │          │                      │        │        │A3：他到了我再打電│        │                  │
│  │        │        │          │                      │        │        │    話給你，你再拿│        │                  │
│  │        │        │          │                      │        │        │    過去給他      │        │                  │
│  │        │        │          │                      │        │        │徐：在哪裡        │        │                  │
│  │        │        │          │                      │        │        │A3：我叫他去萊爾富│        │                  │
│  │        │        │          │                      │        │        │    松園那邊      │        │                  │
│  │        │        │          │                      │        │        │徐：那是全家      │        │                  │
│  │        │        │          │                      │        │        │A3：全家好不好    │        │                  │
│  │        │        │          │                      │        │        │徐：好            │        │                  │
│  │        │        │          │                      │        │        │                  │        │                  │
│  │        │        │          │                      │        │        │【99年9月17日晚上7│        │                  │
│  │        │        │          │                      │        │        │時55分25秒】      │        │                  │
│  │        │        │          │                      │        │        │徐：喂            │        │                  │
│  │        │        │          │                      │        │        │A3：喂，奎哥      │        │                  │
│  │        │        │          │                      │        │        │徐：是誰          │        │                  │
│  │        │        │          │                      │        │        │A3：阿堯啦        │        │                  │
│  │        │        │          │                      │        │        │徐：嗯            │        │                  │
│  │        │        │          │                      │        │        │A3：等一下我弟弟會│        │                  │
│  │        │        │          │                      │        │        │    過去，在全家那│        │                  │
│  │        │        │          │                      │        │        │    裡            │        │                  │
│  │        │        │          │                      │        │        │徐：好            │        │                  │
│  │        │        │          │                      │        │        │A3：再麻煩你      │        │                  │
│  │        │        │          │                      │        │        │徐：好            │        │                  │
│  │        │        │          │                      │        │        │                  │        │                  │
│  │        │        │          │                      │        │        │【99年9月17日晚上8│        │                  │
│  │        │        │          │                      │        │        │時4分23秒】       │        │                  │
│  │        │        │          │                      │        │        │徐：喂            │        │                  │
│  │        │        │          │                      │        │        │A3：喂            │        │                  │
│  │        │        │          │                      │        │        │徐：你弟弟騎什麼摩│        │                  │
│  │        │        │          │                      │        │        │    托車          │        │                  │
│  │        │        │          │                      │        │        │A3：騎像小綿羊的  │        │                  │
│  │        │        │          │                      │        │        │徐：小綿羊的      │        │                  │
│  │        │        │          │                      │        │        │A3：好像銀色的，看│        │                  │
│  │        │        │          │                      │        │        │    起來很年輕，戴│        │                  │
│  │        │        │          │                      │        │        │    個眼鏡，瘦瘦的│        │                  │
│  │        │        │          │                      │        │        │徐：穿什麼衣服，短│        │                  │
│  │        │        │          │                      │        │        │    褲？          │        │                  │
│  │        │        │          │                      │        │        │A3：嗯，我不知道，│        │                  │
│  │        │        │          │                      │        │        │    我沒有跟他在一│        │                  │
│  │        │        │          │                      │        │        │    起            │        │                  │
│  │        │        │          │                      │        │        │徐：他是復古型的摩│        │                  │
│  │        │        │          │                      │        │        │    托車，新的。  │        │                  │
│  │        │        │          │                      │        │        │A3：嘿            │        │                  │
│  │        │        │          │                      │        │        │徐：是不是戴眼鏡  │        │                  │
│  │        │        │          │                      │        │        │A3：嘿，戴眼鏡    │        │                  │
│  │        │        │          │                      │        │        │徐：有兩邊鬍子    │        │                  │
│  │        │        │          │                      │        │        │A3：有兩鬍子？    │        │                  │
│  │        │        │          │                      │        │        │徐：電話幾號？    │        │                  │
│  │        │        │          │                      │        │        │A3：等一下，0981-6│        │                  │
│  │        │        │          │                      │        │        │    51619         │        │                  │
│  │        │        │          │                      │        │        │徐：好            │        │                  │
│  │        │        │          │                      │        │        │A3：你到了嗎？我打│        │                  │
│  │        │        │          │                      │        │        │    電話近近的    │        │                  │
│  │        │        │          │                      │        │        │徐：你叫他打我那一│        │                  │
│  │        │        │          │                      │        │        │    支電話給我    │        │                  │
│  │        │        │          │                      │        │        │A3：好            │        │                  │
│  │        │        │          │                      │        │        │                  │        │                  │
│  │        │        │          │                      │        │        │【99年9月18日晚上7│        │                  │
│  │        │        │          │                      │        │        │時13分17秒】      │        │                  │
│  │        │        │          │                      │        │        │徐：喂0000000000  │        │                  │
│  │        │        │          │                      │        │        │何：奎哥          │        │                  │
│  │        │        │          │                      │        │        │徐：噢            │        │                  │
│  │        │        │          │                      │        │        │何：我阿堯他朋友  │        │                  │
│  │        │        │          │                      │        │        │徐：我現在在OK等你│        │                  │
│  │        │        │          │                      │        │        │    可以嗎        │        │                  │
│  │        │        │          │                      │        │        │何：那個OK全家噢  │        │                  │
│  │        │        │          │                      │        │        │徐：全家底下      │        │                  │
│  │        │        │          │                      │        │        │何：要多少        │        │                  │
│  │        │        │          │                      │        │        │徐：兩張          │        │                  │
│  │        │        │          │                      │        │        │何：噢            │        │                  │
│  │        │        │          │                      │        │        │徐：兩張          │        │                  │
│  │        │        │          │                      │        │        │何：好啊！        │        │                  │
│  │        │        │          │                      │        │        │徐：我馬上過來    │        │                  │
│  │        │        │          │                      │        │        │                  │        │                  │
│  │        │        │          │                      │        │        │【99年9月18日晚上7│        │                  │
│  │        │        │          │                      │        │        │時19分】          │        │                  │
│  │        │        │          │                      │        │        │徐：喂            │        │                  │
│  │        │        │          │                      │        │        │何：我到了        │        │                  │
│  │        │        │          │                      │        │        │徐：我馬上到了    │        │                  │
├─┼────┼────┼─────┼───────────┼────┼────┼─────────┼────┼─────────┤
│ 5│A4      │99年9月 │苗栗縣銅鑼│A4以其所使用之行動電話│甲基安非│2,000元 │【99年9月20日上午 │毒品危害│徐文奎販賣第二級毒│
│  │        │20日中午│鄉○○○路│撥打徐文奎所使用之門號│他命1包 │        │10時55分】        │防制條例│品，累犯，處有期徒│
│  │        │12時許  │口        │0000 -000000號行動電話│（約1公 │        │徐：喂            │第4條第2│刑年捌月。扣案之│
│  │        │        │          │聯絡交易毒品事項，並由│克）    │        │A4：奎兄          │項      │ROMOX 品牌行動電話│
│  │        │        │          │徐文奎於上揭時、地親自│        │        │徐：噢            │        │壹支沒收。未扣案之│
│  │        │        │          │將毒品交付予A1，並收受│        │        │A4：我是黑仔，你在│        │販賣第二級毒品所得│
│  │        │        │          │2,000 元，而販賣毒品既│        │        │    哪裡          │        │新臺幣貳仟元沒收，│
│  │        │        │          │遂。                  │        │        │徐：噢            │        │如全部或一部不能沒│
│  │        │        │          │                      │        │        │A4：我黑仔，你在哪│        │收時，以其財產抵償│
│  │        │        │          │                      │        │        │    裡            │        │之。              │
│  │        │        │          │                      │        │        │徐：我在晶華      │        │                  │
│  │        │        │          │                      │        │        │A4：你中午有時間過│        │                  │
│  │        │        │          │                      │        │        │    去嗎？        │        │                  │
│  │        │        │          │                      │        │        │徐：在哪裡        │        │                  │
│  │        │        │          │                      │        │        │A4：一樣，在銅鑼這│        │                  │
│  │        │        │          │                      │        │        │    邊            │        │                  │
│  │        │        │          │                      │        │        │徐：好啊！        │        │                  │
│  │        │        │          │                      │        │        │A4：2000是多少？  │        │                  │
│  │        │        │          │                      │        │        │徐：2張           │        │                  │
│  │        │        │          │                      │        │        │A4：算時的，噢你跟│        │                  │
│  │        │        │          │                      │        │        │    我送過來      │        │                  │
│  │        │        │          │                      │        │        │徐：噢            │        │                  │
│  │        │        │          │                      │        │        │A4：12點以前      │        │                  │
│  │        │        │          │                      │        │        │                  │        │                  │
│  │        │        │          │                      │        │        │【99年9月20日上午 │        │                  │
│  │        │        │          │                      │        │        │11時43分】        │        │                  │
│  │        │        │          │                      │        │        │徐：喂你有打電話給│        │                  │
│  │        │        │          │                      │        │        │    我嗎？        │        │                  │
│  │        │        │          │                      │        │        │A4：你可以等一下嗎│        │                  │
│  │        │        │          │                      │        │        │    ？            │        │                  │
│  │        │        │          │                      │        │        │徐：喂            │        │                  │
│  │        │        │          │                      │        │        │A4：你可以等一下嗎│        │                  │
│  │        │        │          │                      │        │        │    ？            │        │                  │
│  │        │        │          │                      │        │        │徐：多久          │        │                  │
│  │        │        │          │                      │        │        │A4：差不多一個多小│        │                  │
│  │        │        │          │                      │        │        │    時            │        │                  │
│  │        │        │          │                      │        │        │徐：差不多多久你可│        │                  │
│  │        │        │          │                      │        │        │    以到這邊      │        │                  │
│  │        │        │          │                      │        │        │A4：最晚2點       │        │                  │
│  │        │        │          │                      │        │        │徐：這樣太晚我要上│        │                  │
│  │        │        │          │                      │        │        │    班            │        │                  │
│  │        │        │          │                      │        │        │A4：一點半        │        │                  │
│  │        │        │          │                      │        │        │徐：我一點半上班  │        │                  │
│  │        │        │          │                      │        │        │A4：一點半上班，幾│        │                  │
│  │        │        │          │                      │        │        │    點下班        │        │                  │
│  │        │        │          │                      │        │        │徐：要下午5點半下 │        │                  │
│  │        │        │          │                      │        │        │    班            │        │                  │
│  │        │        │          │                      │        │        │A4：5點半         │        │                  │
│  │        │        │          │                      │        │        │徐：你差不多12點半│        │                  │
│  │        │        │          │                      │        │        │    至1點時       │        │                  │
│  │        │        │          │                      │        │        │A4：好            │        │                  │
├─┴────┴────┴─────┴───────────┴────┼────┴─────────┴────┴─────────┤
│                                                                    │總金額5,600元                                             │
└──────────────────────────────────┴─────────────────────────────┘
以上正本證明與原本無異。
如不服本判決應於收受判決後10日內向本院提出上訴書狀，並應
敘述具體理由。其未敘述上訴理由者，應於上訴期間屆滿後20日
內向本院補提理由書( 均須按他造當事人之人數附繕本) 「切勿
逕送上級法院」。告訴人或被害人如對本判決不服者，應具備理
由請求檢察官上訴，其上訴期間之計算係以檢察官收受判決正本
之日期為準。
                                    書記官  徐一夫
中    華    民    國   100    年    4     月    13    日
附錄本判決論罪科刑法條全文
毒品危害防制條例第4條第2項
製造、運輸、販賣第二級毒品者，處無期徒刑或 7 年以上有期
徒刑，得併科新臺幣 1 千萬元以下罰金。